【裁判字號】    99,交抗,2172
【裁判日期】    991206
【裁判案由】    違反道路交通管理處罰條例
【裁判全文】
臺灣高等法院交通事件裁定            99年度交抗字第2172號
抗 告 人即
異 議 人即
受 處 分人  游盛發
上列抗告人因違反道路交通管理處罰條例案件，不服臺灣板橋地
方法院中華民國99年9月9日所為99年度交聲字第2598號裁定，提
起抗告，本院裁定如下：
    主  文
抗告駁回。
    理  由
一、原處分意旨略以：受處分人游盛發於民國98年9月13日22時
    10分許，飲酒後駕駛車號CT3-862號重型機車，行經臺北縣
    泰山鄉○○路○段與貴鳳街口處為警攔查，經儀器測試後酒
    精濃度為每公升0.68毫克超過法定標準值，由臺北縣政府警
    察局新莊分局員警填製單舉發，嗣交通部公路總局臺北區監
    理所板橋監理站依道路交通管理處罰條例第35條第1項第1款
    之規定，裁處受處分人罰鍰新臺幣（下同）45,000元，吊扣
    駕照12個月，並應施以道路交通安全講習。受處分人以其因
    酒後駕車業經檢察官緩起訴處分，並命支付國庫13,000元，
    請求扣除此部分之罰鍰，提出異議，原審認其已逾異議期間
    ，不合法律上之程式，且屬無從補正之事項，予以駁回。
二、抗告意旨略以：因不知應有之程序和權利，又未詳讀裁決書
    附記之內容，而未能於法定期間內提出異議，然目前未找到
    工作，僅靠打臨工維持一家四口及母親之生活所需，經濟壓
    力頗大，13,000元對其而言已是不小金額，請求原諒錯誤，
    予以扣除已支付之13,000元，讓本人以32,000元向監理站申
    請分期繳納。日後定遵守酒後不駕車之法規云云。
三、經查：
（一）本件裁決書，係交通部公路總局臺北區監理所板橋監理站
      於99年7月19日依郵務送達於受處分人當時戶籍地址即臺
      北縣新莊市○○路65巷14之4號，因未獲會晤本人亦無受
      領文書之同居人、受雇人或應受送達處所接收郵件人員，
      而寄存於新莊丹鳳郵局等情，有受處分人之戶役政連結作
      業系統、交通部公路總局臺北區監理所板監裁罰字第裁41
      -C00000000號裁決書暨送達證書等資料在卷可稽（見原審
      卷第6頁、第7頁、第12頁）。
（二）按道路交通管理處罰條例第87條第1項規定：受處分人不
      服第8條主管機關所為之處罰，得於接到裁決之翌日起20
      日內向管轄地方法院聲明異議。交通法庭認聲明異議不合
      法律上之程式或其異議權已經喪失者，應以裁定駁回之，
      但其不合法律上之程式可補正者，應先定期命為補正，逾
      期不補正者，即予駁回，道路交通案件處理辦法第18條亦
      有明文。又處理違反道路交通管理事件，有關文書送達之
      規定，依行政程序法之規定，違反道路交通管理事件統一
      裁罰基準及處理細則第5條亦有明文。行政程序法第74條
      第1項規定：送達，不能依前二條規定為之者，得將文書
      寄存送達地之地方自治或警察機關，並作送達通知書兩份
      ，一份黏貼於應受送達住居所、事務所、營業所或其就業
      處所門首，另一份交由鄰居轉交或置於該送達處所信箱或
      其他適當位置。前項情形，由郵政機關為送達者，得將文
      書寄存於送達地之郵政機關。寄存機關自收受寄存文書之
      日起，應保存三個月。本件遞送郵件之郵務人員既將本件
      送達證書遞送至受處分人所設籍之臺北縣新莊市○○路65
      巷14之4號地址，屬合法送達，且自送達當日即99年7月19
      日即生合法送達之效力，受處分人遲至99年8月13日始具
      狀聲明異議，亦有聲請議異狀上臺北區板橋監理站之收文
      章戳可證（原審卷第3頁），是受處分人提出本件聲明異
      議時，已逾20日之法定期間，顯然不合法律上程式，且無
      從補正，自應將本件異議駁回。
四、綜上所述，受處分人之異議已逾20日之法定期間，且此20日
    法定期間，為道路交通管理處罰條例第87條第1項所規定之
    不變期間，尚非法院所能權宜通融。抗告意旨所述各節，固
    值同情，惟並無解於受處分人本件聲明異議已然逾期之事實
    。原審裁定其認事用法，均無不當。抗告意旨仍執前詞，指
    摘原裁定不當，為無理由，應予駁回。
五、據上論斷，應依道路交通管理處罰條例第89條、道路交通事
    件處理辦法第26條，刑事訴訟法第412條，裁定如主文。
中    華    民    國    99    年    12    月    6     日
                  刑事第七庭審判長法  官  趙功恆
                                  法  官  游紅桃
                                  法  官  楊智勝
以上正本證明與原本無異。
不得再抗告。
                                  書記官  潘文賢
中    華    民    國    99    年    12    月    6     日

司法院資訊處製作；財團法人民間司法改革基金會備份。
